臺灣高等法院臺南分院刑事判決　　　100年度侵上訴字第875號
上　訴　人
即　被　告　簡漙辰
選任辯護人　黃曜春　律師
上列上訴人因妨害性自主案件，不服臺灣嘉義地方法院100年度
侵訴字第20號中華民國100年7月21日第一審判決（起訴案號：臺
灣嘉義地方法院檢察署100年度偵字第3109號），提起上訴，本
院判決如下：
    主  文
上訴駁回。
    事  實
一、簡漙辰與已成年之A女（警卷編號：0000-000000，姓名年籍
    均詳卷）同係位於臺中某公司工作之同事，因對A女有愛慕
    之情，乃於民國100年3月30日上午9時許，先邀約A女在臺中
    市○○路麥當勞見面後，再一同駕車前往嘉義市○○路、阿
    里山等處遊玩，同日18時許，2人在嘉義縣民雄鄉某處用餐
    後本欲回程時，簡漙辰突以要上廁所為由，將A女載回位於
    嘉義縣民雄鄉鎮○村○○路○段972號住處，上完廁所後2人
    坐在簡漙辰住處4樓房間床上聊天，同日19時許，簡漙辰見
    家中無人、2人獨處一室，竟基於強制性交之犯意，先擁抱A
    女，為A女推開，再利用其身形之優勢，將A女壓倒在床上，
    強吻A女嘴巴，見A女緊閉嘴巴，仍以左手壓住A女雙手，以
    右手強行脫掉A女之牛仔褲及內褲，撫摸A女陰部，以此強暴
    之方法，違反A女意願著手對A女為性交，並於實施強暴行為
    之過程中，致A女受有雙側腕部挫傷、右肩挫傷及拉傷、右
    臀部挫傷等傷害，經A女表示不願性交，掙扎反抗，推開簡
    漙辰，大聲呼救，並抓傷簡漙辰右手指，簡漙辰見狀始行罷
    手未能得逞，A女隨即趁隙逃離。
二、案經A女訴由嘉義縣警察局民雄分局報請臺灣嘉義地方法院
    檢察署檢察官偵查起訴。
    理  由
一、被告以外之人於審判外之陳述，雖不符刑事訴訟法第159條
    之1至第159條之4之規定，而經當事人於審判程序同意作為
    證據，法院審酌該言詞陳述或書面陳述作成時之情況，認為
    適當者，亦得為證據。當事人、代理人或辯護人於法院調查
    證據時，知有第159條第1項不得為證據之情形，而未於言詞
    辯論終結前聲明異議者，視為有前項之同意，刑事訴訟法第
    159條之5定有明文。查本件檢察官、被告、辯護人於言詞辯
    論終結前，對於下述本院採為認定犯罪事實依據之各項供述
    及書面證據之證據能力及對於卷附各傳聞證據之證據能力，
    均未聲明異議，復經本院於審理時逐一提示予檢察官、被告
    、辯護人表示意見，檢察官及被告、辯護人對於本院所為之
    提示，就證據能力方面並無爭執，且本院審酌該等證據之取
    得過程並無瑕疵，與本案待證事實間復具有相當之關聯性，
    上開證據復無顯不可信之情況，採納該等證據自無礙被告於
    程序上之彈劾詰問權利，而認上開證據合於刑事訴訟法第
    159條之4及第159條之5等規定，是以之為本案證據並無不當
    ，均具有證據能力，自得採為本件認定事實之基礎。至於以
    下所引用之不具傳聞性質之證據，因非檢警違背法定程序取
    得之證據，依法自應有證據能力，併此敘明。
二、上揭犯罪事實，迭據被告於警詢、偵查、原審及本院審理時
    坦承不諱，核與告訴人於警詢時之指訴相符（見警卷第6-11
    頁），另有被告遭告訴人抓傷手指之照片2張、戴德森醫療
    財團法人嘉義基督教醫院受理疑似性侵害事件驗傷診斷書1
    份附卷可考（見警卷第12、15頁），是依上揭補強證據已足
    證被告所為之任意性自白，核與事實相符，本件事證明確，
    被告之犯行堪予認定。
三、核被告所為，係犯刑法第221條第2項、第1項之強制性交未
    遂罪。被告以強制性交之犯意，對告訴人實施性侵害，先為
    強制猥褻，繼而為強制性交未遂，其中強制猥褻行為係強制
    性交未遂之前置行為，不容割裂為2罪之評價，則強制猥褻
    之階段行為自應為強制性交未遂之行為所吸收，不另論罪。
    又被告之目的原即在對告訴人強制性交，被告於實施強暴行
    為之過程中，致告訴人受有上揭傷害，乃施強暴之當然結果
    ，亦不另論傷害罪名。被告雖已著手於強制性交行為之實行
    ，惟既尚未生犯罪之結果，屬未遂犯，爰依刑法第25條第2
    項規定，減輕其刑。
四、原審據此對被告論以刑法第221條第2項、第1項之強制性交
    未遂罪，並審酌被告前無犯罪紀錄，與告訴人係同事關係，
    為逞一己性慾而為本件犯行，如犯罪事實所示之行為手段，
    侵害告訴人之性自主權，致其身心受創，及被告犯後坦承犯
    行，知所悔悟，並當庭向告訴人道歉，表示願意賠償告訴人
    所受之損害，經告訴人當庭表示不願原諒被告，拒絕就民事
    部分接受被告賠償達成和解，希望被告入監服刑，接受法律
    制裁，暨被告自陳現從事工程師工作，家中有父母、2個妹
    妹之生活狀況等一切情狀，而量處被告有期徒刑1年6月，其
    認事用法尚無不合，量刑亦屬適中。
五、被告上訴雖以其事後已甚為後悔，並有積極與告訴人和解之
    意願，請求能從輕量處云云，並提出其透過告訴人之表姐向
    告訴人積極表示願賠償告訴人損害與告訴人和解之手機簡訊
    翻拍照片66幀在卷為憑(見本院卷第31至39頁)。然本院審酌
    被告與告訴人原為公司之同事，因對告訴人有愛慕之意，不
    尋正當方式表達，竟以強暴手段為之，而告訴人為有正當職
    業之人，遭被告性侵未遂，其身心受創甚鉅，自係不願再為
    回想，更不願此事遭無關之他人知悉，以避免周遭異樣眼光
    而感難堪，然事後被告竟透過告訴人之表姐及被告之朋友向
    告訴人表達欲和解之意願，無異將告訴人遭強制性交未遂之
    事情，曝露於告訴人與被告周遭之親友間，告訴人甚指稱被
    告之朋友揚言若告訴人不欲和解，恐將此事公開等威脅之語
    (見本院卷第50頁)，益見被告事後所為無異於告訴人傷口上
    灑鹽，對告訴人造成二度傷害，此由告訴人自事發後，迄本
    院辯論終結前，縱經被告一再道歉與表示和解之意，仍堅不
    欲與被告和解，並表示不願原諒被告等情，亦可窺知被告所
    為對告訴人傷害之深，是被告以其願賠償告訴人之損害而與
    告訴人和解之誠意為由，提起上訴，祈能獲邀寬典，自非有
    據，原判決認事用法既無不合，量刑亦稱妥適，被告上訴意
    旨猶執前詞指摘原判決不當，為無理由，自應駁回其上訴。
據上論結，應依刑事訴訟法第368條，判決如主文。
本案經檢察官江守權到庭執行職務。
中    華    民    國   100    年    11    月    8     日
                  刑事第七庭    審判長法  官    李文福
                                      法  官    翁金緞
                                      法  官    高榮宏
以上正本證明與原本無異。
如不服本判決應於收受送達後10日內向本院提出上訴書狀，其未
敘述上訴理由者，並得於提起上訴後10日內向本院補提理由書（
均須按他造當事人之人數附繕本）「切勿逕送上級法院」。
                                      書記官    林宛妮
中    華    民    國   100    年    11    月    8     日

附錄本案論罪科刑法條全文：
刑法第221條：
對於男女以強暴、脅迫、恐嚇、催眠術或其他違反其意願之方法
而為性交者，處3年以上10年以下有期徒刑。
前項之未遂犯罰之。